臺灣高雄地方法院民事裁定
111年度小上字第103號
上  訴  人  百星公爵大廈管理委員會

法定代理人  張秀芬  


被 上訴 人  台灣奧的斯電梯股份有限公司

法定代理人  蔡依琪  
上列當事人間請求給付承攬費用事件，上訴人對於中華民國111
年9月13日本院高雄簡易庭111年度雄小字第1459號第一審判決提
起上訴，本院裁定如下：
    主  文
上訴駁回。
第二審訴訟費用新臺幣1,500元由上訴人負擔。
    理  由
一、本件上訴人之法定代理人原為李仕壯，於訴訟繫屬中之民國
    111年8月26日變更為張秀芬，有高雄市鼓山區公所函足憑（
    見本院卷第43頁），張秀芬具狀聲明承受訴訟，核無不合，
    應予准許。
二、按對於小額程序第一審判決之上訴，非以其違背法令為理由
    ，不得為之。上訴狀內應記載上訴理由，表明下列各款事項
    ：一、原判決所違背之法令及其具體內容；二、依訴訟資料
    可認為原判決有違背法令之具體事實。當事人於第二審程序
    不得為訴之變更、追加或提起反訴。當事人於小額訴訟程序
    之第二審程序不得提出新攻擊或防禦方法，但因原法院違背
    法令致未能提出者，不在此限。民事訴訟法第436條之24第2
    項、第436條之25、第436條之27、第436條之28分別定有明
    文。又所謂判決違背法令，依民事訴訟法第436條之32第2項
    準用同法第468條、第469條第1款至第5款之規定，係指判決
    不適用法規或適用不當，或有同法第469條第1款至第5款所
    列當然違背法令之情形而言（同條第6款所規定判決不備理
    由或理由矛盾者，則不在準用之列）。當事人提起上訴，如
    依民事訴訟法第468條規定，以小額程序第一審判決有不適
    用法規或適用法規不當為上訴理由時，其上訴狀或理由書應
    有具體之指摘，並揭示該法規之條項或其內容，若係成文法
    以外之法則，應揭示該法則之旨趣，倘為司法院解釋，則應
    揭示該解釋之字號或其內容，如依民事訴訟法第469條第1款
    至第5款所列情形為理由時，其上訴狀或理由書應揭示合於
    該條款之事實，上訴狀或理由書如未依此項方法表明者，即
    難認為已對小額程序第一審判決之違背法令有具體之指摘，
    其上訴自難認為合法。
三、本件被上訴人於原審依承攬契約法律關係，起訴請求上訴人
    給付其新臺幣（下同）6萬元，及自起訴狀繕本送達翌日起
    至清償日止，按週年利率百分之5計算之利息，原審判決被
    上訴人全部勝訴，並依職權為假執行之宣告。上訴人聲明不
    服，提起上訴，其上訴理由略謂：被上訴人提出之收費維修
    單固經上訴人之人員核章，惟該單據僅有通知性質，並非真
    正完工驗收結案給付報酬之依據，上訴人之人員於其上蓋章
    及簽名亦僅表示上訴人知悉此事，難謂上訴人已同意確認或
    驗收合格，而須給付承攬報酬，故上開單據實不足據為判決
    上訴人敗訴之證據。又被上訴人於108年8月26日係以臨時安
    裝中古馬達之方式，使電梯恢復使用，並未修復原本馬達及
    更換馬達線圈，而未完成承攬工作，被上訴人對此既未能舉
    證證明確有完工，自不能要求上訴人給付承攬報酬。其次，
　　依兩造間所定合約，電梯損壞倘為天災所致，應由被上訴人
    負擔修理、更換零件及工程費用，而本件馬達損壞究肇因於
    天災或被上訴人保養不當，尚有爭議，乃原審對此未予審酌
    ，復未審酌民法第490條至第514條規定，未盡調查之責，即
    遽依民法第490條第1項規定為判決，與事實有違，且不備理
    由，更有失公允而有適法之違誤。再者，原審未加理會兩造
    間所定合約關於責任歸屬問題，亦有適用民法第225條、第2
    30條、第266條規定之違誤。爰提起上訴，請求本院勘驗現
    場，確認已卸下之中古馬達是否為新品、原本馬達之去向，
    並傳訊證人鄧光禮、楊富輝到場作證，以為周延。另被上訴
    人將原本馬達丟失，致上訴人擔心受怕，上訴人依民法第21
    5條規定，請求被上訴人賠償損害等語。
四、經查，上訴人對於原判決提起上訴，僅泛稱：原審單憑前揭
    收費維修單，即判命上訴人應給付承攬報酬，未盡調查證據
    之責，致未釐清被上訴人是否確有完工及本件應由何人負擔
    維修費用，有失公允，亦有適用上開規定之違誤云云，關於
    究係本於何訴訟資料，而認原審採擇證據、認定事實有違背
    法令及上開規定之情形，及原審如何違背上開規定等事項，
    均未具體說明，自難認已表明依訴訟資料可認為原判決有違
    背法令之具體事實，又判決不備理由，並不得執為本件上訴
    理由，是本件上訴於法不合。至上訴人於提起第二審上訴後
    始請求上訴人賠償損害，核屬提起反訴或新攻擊防禦方法之
    提出，上訴人復未釋明原審有何違背法令致其未能提出之情
    形，自為法所不許，本院無從加以審酌。從而，本件上訴人
    提起上訴，並非以原判決違背法令為其理由，其上訴自非合
    法，應予駁回。上訴人之上訴既非合法，本院亦無從依所請
    調查證據，併予敘明。
五、本件第二審訴訟費用，應依民事訴訟法第436條之32第1項準
    用同法第436條之19第1項規定，確定其數額為1,500元，並
    應由上訴人負擔。
六、據上論結，本件上訴為不合法，依民事訴訟法第436條之32
    第2項、第444條第1項前段、第95條、第78條，裁定如主文
    。
中　　華　　民　　國　　111 　年　　10　　月　　21　　日
                  民事第二庭    審判長法  官  陳宛榆  
　　　　　　　　　                    法  官  施盈志
　　　　　　　　　                    法  官  林婕妤
以上正本係照原本作成。
本裁定不得抗告。　　　　　　　　　 
中　　華　　民　　國　　111 　年　　10　　月　　24　　日
                                      書記官  黃雅慧